【裁判字號】    89,上易,2865
【裁判日期】    900102
【裁判案由】    竊盜
【裁判全文】
臺灣高等法院臺中分院刑事判決                  八十九年度上易字第二八六五號
    上  訴  人
    即  被  告  乙○○
右上訴人因竊盜案件，不服臺灣台中地方法院八十九年度易字第三一四五號中華民國
八十九年十月四日第一審判決（起訴案號：臺灣台中地方法院檢察署八十九年度偵字
第一四二六二號，移送併辦案號八十九年偵字第一七六四二號），提起上訴，本院判
決如左：
      主  文
原判決撤銷。
乙○○共同連續攜帶兇器竊盜，累犯，處有期徒刑拾壹月。螺絲起子壹支沒收。
      事  實
一、乙○○曾犯麻醉藥品管理條例案件，經原審法院判處有期徒刑四月，於民國（下
    同）八十六年七月二十五日執行完畢，竟不知悔改，復基於概括之犯意，共同意
    圖為自己不法之所有，連續於八十九年八月十八日下午五時許，趁九二一地震過
    後，台中縣霧峰鄉○○路一五六號橋榮國小無人管理之際，與林世壹侵入校內，
    由乙○○持其所有客觀上足以對人之生命、身體造成威脅之兇器螺絲起子一支，
    卸下教室鋁窗，再由林世壹將鋁窗之玻璃拆下，收集鋁框，二人共竊得十二個鋁
    窗框，得手後，嗣經路人見乙○○與林世壹形跡可疑，報警當場查獲，又於八十
    九年十月廿一日下午二時許，與黃賢志在台中縣霧峰鄉大坑巷四十三號倉庫內，
    共同竊取丁○○所有電纜線約一百米，得手後，載往霧峰鄉○○○路詮豪公司，
    為警查獲。
二、案經台中縣警察局霧峰分局報告台灣台中地方法院檢察署檢察官偵查起訴及移送
    併辦。
    理  由
一、訊據被告乙○○對於前揭犯罪事實均坦承不諱，並經共犯黃賢志、林世壹供承屬
    實，且核與被害人甲○○、丁○○於偵查中指述情節相符，並有贓物領據二紙、
    現場照片數幀等在卷可憑，本件事證明確，被告之犯行堪予認定。
二、查被告乙○○與林世壹持質地堅硬，客觀上足以為兇器之螺絲起子竊盜，核其所
    為係犯刑法第三百二十一條第一項第三款之攜帶兇器竊盜罪，被告與黃賢志所為
    ，係犯刑法第三百二十條第一項普通竊盜罪，被告各與渠二人間有犯意之聯絡，
    行為之分擔，均為共同正犯。又被告上開多次犯行，時間緊接，所犯構成要件相
    同，顯係基於概括犯意為之，應依連續犯論以攜帶兇器竊盜罪，並加重其刑，又
    公訴人起訴事實雖未論及被告上開八十九年十月廿一日之竊盜犯行，惟與其餘竊
    盜犯罪有連續犯之裁判上一罪關係，本院自得併予審理。又被告乙○○曾犯麻醉
    藥品管理條例案件，經本院判處有期徒刑四月，於八十六年七月二十五日執行完
    畢，此有台灣高等法院被告全國前案紀錄表附卷可憑，五年以內再犯本件有期徒
    刑以上之罪，為累犯，應依刑法第四十七條規定加重刑。原審認上訴人罪證明確
    ，予以論罪科刑，固非無見，惟查原審未及就被告上開八十九年十月卅一日竊盜
    併辦部分犯行併為審理，尚有未洽。上訴人上訴意旨否認犯罪，雖無可取，惟原
    判決既有可議，即無可維持，自應由本院加以撤銷改判。爰審酌被告犯罪動機、
    手段、所生危害及犯罪後一切態度坦白認罪等情狀，量處如主文所示第二項之刑
    。被告等所持有之螺絲起子一支雖未扣案，但尚未能證明已滅失，亦應依刑法第
    三十八條第一項第二款之規定，予以宣告沒收。
據上論結，應依刑事訴訟法第三百六十九條第一項前段、第三百六十四條、第二百九
十九條第一項前段，刑法第三百二十一條第一項第三款、第二十八條、第五十六條、
第四十七條、第三十八條第一項第二款，判決如主文。
本案經檢察官丙○○到庭執行職務。
中      華      民      國     九十       年     一       月    二      日
                               臺灣高等法院臺中分院刑事第一庭
                                     審判長法  官  陳  紀  綱
                                           法  官  陳  登  源
                                           法  官  蕭  錦  鍾
右正本證明與原本無異。
不得上訴。
                                           書記官  蘇  昭  文
中      華      民      國     九十       年     一       月    三      日
附錄論罪科刑法條
刑法第三百二十一條
犯竊盜罪而有左列情形之一者，處六月以上五年以下有期徒刑：
一、於夜間侵入住宅或有人居住之建築物、船艦，或隱匿其內而犯之者。
二、毀越門扇、牆垣或其他安全設備而犯之者。
三、攜帶兇器而犯之者。
四、結夥三人以上而犯之者。
五、乘火災、水災或其他災害之際而犯之者。
六、在車站或埠頭而犯之者。
前項之未遂犯罰之。
                                                                        Ｋ


司法院資訊處製作；財團法人民間司法改革基金會備份。
